臺灣板橋地方法院刑事判決　　　　　　 100年度簡字第8059號
公　訴　人　臺灣板橋地方法院檢察署檢察官
被　　　告　何沛倢
上列被告因毒品危害防制條例案件，經檢察官提起公訴（100 年
度毒偵字第5943號），本院認宜以簡易判決處刑，爰不經通常審
判程序，逕以簡易判決處刑如下：
    主      文
何沛倢施用第二級毒品，處有期徒刑貳月，如易科罰金，以新臺
幣壹仟元折算壹日。扣案之甲基安非他命壹包（驗餘淨重零點零
肆玖捌公克）沒收銷燬之，玻璃球壹個沒收之。
    事實及理由
一、按第一審法院依被告在偵查中之自白或其他現存之證據，已
    足認定其犯罪之案件，檢察官依通常程序起訴，經被告自白
    犯罪，法院認為宜以簡易判決處刑者，得不經通常審判程序
    ，逕以簡易判決處刑，刑事訴訟法第449 條第2 項定有明文
    。本件被告何沛倢於偵查中自白犯罪，且依其他現存之證據
    ，已足認定其犯罪，本院認為宜以簡易判決處刑，爰裁定不
    經通常審判程序，逕以簡易判決處刑之，合先敘明。
二、犯罪事實：被告前因施用毒品案件，經本院以99年度毒聲字
    第1358號裁定送觀察、勒戒後，認無繼續施用毒品之傾向，
    於民國99年12月2 日執行完畢釋放。詎被告仍不知悔改，再
    次基於施用第二級毒品甲基安非他命之犯意，於100 年8 月
    22日2 時許，在臺北市○○○路一帶某處，以將甲基安非他
    命置於玻璃球吸食器內燒烤吸聞所生煙氣之方法，施用第二
    級毒品甲基安非他命1 次。嗣為警於同日15時，在新北市新
    莊區○○○路141 號前進行盤查，發現其為毒品調驗人口，
    經被告自願與員警返回警所，並由員警徵得其同意後進行搜
    索，進而扣得甲基安非他命1 包（驗餘淨重0.0498公克）、
    玻璃球1 個，繼採集其尿液檢體送驗結果，呈安非他命、甲
    基安非他命之陽性反應，始悉上情。
三、上揭事實，迭據被告於警詢、檢察官偵訊時坦承不諱，且有
    經交通部民用航空局航空醫務中心以100 年9 月16日航藥鑑
    字第1004710 號毒品鑑定書鑑定確認之甲基安非他命1 包（
    驗餘淨重0.0498公克）、玻璃球1 個扣案可資佐證，又被告
    為警查獲後，經警採集其尿液檢體送驗結果，呈安非他命、
    甲基安非他命之陽性反應，亦有查獲毒品案件尿液檢體監管
    紀錄表、臺灣檢驗科技股份有限公司100 年9 月22日編號：
    UL/2011/00000000號濫用藥物檢驗報告各1 份附卷可稽，足
    徵被告上述出於任意性之自白確與事實相符，而值採信。查
    被告前因施用毒品案件，經法院裁定送觀察、勒戒後，甫於
    99年12月2 日執行完畢，其竟於5 年內復犯施用毒品案件，
    自應予追訴處罰。從而，本案事證明確，被告犯行堪予認定
    ，應依法論科。
四、核被告所為，係犯毒品危害防制條例第10條第2 項之施用第
    二級毒品罪。其施用前後持有第二級毒品甲基安非他命之低
    度行為，應為施用之高度行為所吸收，不另論罪。又起訴書
    雖認被告前所犯之詐欺案件，經本院以99年度簡字第3211號
    判決判處有期徒刑6 月確定後，業於100 年3 月30日執行完
    畢，是於本案應對被告論以累犯，然查於前開案件判決確定
    前，被告另曾犯竊盜案件，經臺灣臺北地方法院以100 年度
    易字第1280號判決判處有期徒刑5 月確定，以上各罪因符合
    併定刑之條件，嗣更經同院以100 年度聲字第3068號裁定定
    應執行有期徒刑10月，基此，自不得謂被告前就詐欺所犯罪
    刑部分已經執行完畢，起訴書就此所載容有誤會。爰審酌被
    告前即曾因施用毒品犯行經送觀察、勒戒，猶不知警惕，再
    度違犯本案，顯見其自制力非佳，惟因施用毒品僅係戕害自
    己身心之行為並無加害他人，且被告於犯罪便能立刻坦承犯
    行、態度尚稱良好等一切情狀，量處如主文所示之刑，併諭
    知易科罰金之折算標準，以示懲戒。扣案之甲基安非他命1
    包（驗餘淨重0.0498公克），為被告持有之第二級毒品，已
    經其陳述在卷，而甲基安非他命為細微結晶，當可知部分必
    已沾附於塑膠袋上，若欲完全析離，雖非不可能，但此舉對
    毒品危害防制政策之施行，並無特殊助益，且徒費執行之成
    本，故併依毒品危害防制條例第18條第1 項前段規定宣告沒
    收銷燬之，以符執行之實際，又被告用以施用本案毒品之扣
    案玻璃球1 個，亦經被告承認為其所有供作犯罪之物，爰另
    依刑法第38條第1 項第2 款規定沒收之。
據上論斷，應依刑事訴訟法第449 條第2 項、第3 項、第450 條
第1 項，毒品危害防制條例第10條第2 項、第18條第1 項前段，
刑法第11條前段、第41條第1 項前段、第38條第1 項第2 款，逕
以簡易判決處刑如主文所示。
中    華    民    國   100    年    12    月    30    日
                  刑事第六庭  法  官  盧軍傑
上列正本證明與原本無異。
如不服本判決，應於送達後10日內敘明上訴理由，向本院提出上
訴狀，上訴於本院第二審合議庭 (應附繕本) 。其未敘述上訴理
由者，應於上訴期間屆滿後20日內向本院補提理由書「切勿逕送
上級法院」。
                              書記官  周玉茹
中    華    民    國   100    年    12    月    30    日
附錄本案論罪科刑法條全文：
毒品危害防制條例第10條：
施用第一級毒品者，處6 月以上5 年以下有期徒刑。
施用第二級毒品者，處3 年、以下有期徒刑。